【裁判字號】    98,重訴,53
【裁判日期】    991208
【裁判案由】    毒品危害防制條例
【裁判全文】
臺灣桃園地方法院刑事判決              98年度重訴字第53號
公  訴  人  臺灣桃園地方法院檢察署檢察官
被      告  林高慧
選任辯護人  楊偉奇律師
上列被告因違反毒品危害防制條例案件，經檢察官提起公訴（97
年度偵緝字第1304號）暨當庭追加起訴，本院判決如下：
    主  文
林高慧連續販賣第一級毒品，處有期徒刑拾捌年，未扣案之販賣
第一級毒品所得之財物新臺幣壹佰貳拾參萬玖仟伍佰元沒收之，
所得如全部或一部不能沒收時，以其財產抵償之。又連續販賣第
二級毒品，處有期徒刑捌年，未扣案之販賣第二級毒品所得之財
物新臺幣壹佰零玖萬捌仟元沒收之，所得如全部或一部不能沒收
時，以其財產抵償之。應執行有期徒刑貳拾年，未扣案之販賣第
一級及第二級毒品所得之財物新臺幣共貳佰參拾參萬柒仟伍佰元
沒收之，所得如全部或一部不能沒收時，以其財產抵償之。
被訴販賣第一級毒品予李育朋部分，無罪。
    事  實
一、林高慧明知海洛因及安非他命分別係毒品危害防制條例所列
    管之第一級、第二級毒品，不得販售，竟基於販售第一級毒
    品海洛因及第二級毒品甲基安非他命之概括犯意，自民國95
    年2 月間起至5 月間止，以海洛因每兩新臺幣（下同）約20
    萬元、甲基安非他命每兩不詳之代價，以如附表所示之日期
    、時間、交易方式、價格、數量，連續販賣毒品予李嘉惠，
    李嘉惠則命如附表所示之李育朋、曾翔鈿或真實姓名年籍均
    不詳之小弟，往來基隆、桃園間，向林高慧取貨，又或由林
    高慧親送毒品予李嘉惠，而李嘉惠則以如附表所示之匯款或
    現金交易之方式交付如附表所示之金額予林高慧，並將交易
    結果以「S 」代表海洛因、「M 」代表甲基安非他命之方式
    ，將每日交易情形記載於其個人帳冊內，另依收支情形分類
    轉記於李嘉惠所有，封面寫有「奇奇」字樣之大本帳冊。林
    高慧以上開手法販售毒品予李嘉惠共達13次，交易金額高達
    233 萬7500元。嗣於95年6 月13日，李嘉惠因在桃園縣中壢
    市南亞工專旁之便利商店販售甲基安非他命予陳鳳源為警查
    獲後，李嘉惠、李育朋、曾翔鈿（此三人涉嫌販賣毒品犯行
    ，業經本院另案判決確定）等人經臺灣桃園地方法院檢察署
    檢察官提起公訴，於本院另案審理中供出上游為林高慧，並
    經本院以95年度訴字第2094號、2556號、96年度訴字第60號
    分別判處有期徒刑15年不等，而悉上情。
二、案經臺灣桃園地方法院移送臺灣桃園地方法院檢察署檢察官
    偵查起訴。
    理  由
甲、有罪部分
壹、程序方面
一、被告暨其選任辯護人指摘證人李育朋、曾翔鈿、李嘉惠於偵
    查中所述未經被告對質、詰問程序，應認無證據能力云云，
    惟查，詰問權係指訴訟上當事人有在審判庭輪流盤問證人，
    以求發現真實，辨明供述證據真偽之權利，其於現行刑事訴
    訟制度之設計，以刑事訴訟法第166 條以下規定之交互詰問
    為實踐，屬於人證調查證據程序之一環；與證據能力係指符
    合法律所規定之證據適格，而得成為證明犯罪事實存在與否
    之證據適格，性質上並非相同。偵查中檢察官為蒐集被告犯
    罪證據，訊問證人旨在確認被告嫌疑之有無及內容，與審判
    期日透過當事人之攻防，調查證人以認定事實之性質及目的
    有別。偵查中訊問證人，法無明文必須傳喚被告使之得以在
    場；刑事訴訟法第248 條第1 項前段雖規定「如被告在場者
    ，被告得親自詰問」，事實上亦難期被告有於偵查中行使詰
    問權之機會。此項未經被告詰問之被告以外之人於偵查中向
    檢察官所為之陳述，依刑事訴訟法第159 條之1 第2 項之規
    定，原則上屬於法律規定為有證據能力之傳聞證據，於例外
    顯有不可信之情況，始否定其得為證據。是得為證據之被告
    以外之人於偵查中向檢察官所為之陳述，因其陳述未經被告
    詰問，應認屬於「未經合法調查之證據」，非為無證據能力
    ，而禁止證據之使用。此項詰問權之欠缺，非不得於審判中
    由被告行使以補正，而完足為經合法調查之證據（最高法院
    98台上367 號、97台上4941號判決意旨參照）。經查，證人
    李育朋、曾翔鈿、李嘉惠於偵查中向檢察官所為之陳述，業
    經具結且無顯不可信之情形存在，依刑事訴訟法第159 條之
    1 第2 項之規定，應具有證據能力，且證人李育朋、曾翔鈿
    、李嘉惠於本院審理中亦經傳喚到庭具結證述並經被告及辯
    護人行使詰問權利，本院自得將該等證述內容據以認定犯罪
    事實。
二、按被告以外之人於審判外之言詞或書面陳述，除法律有規定
    者外，不得作為證據；被告以外之人於審判外向法官所為之
    陳述，得為證據。刑事訴訟法第159 條第1 項、第159 條之
    1 第1 項分別定有明文。證人李育朋、曾翔鈿、李嘉惠於本
    院另案95年度訴字第2094號、2556號、96年度訴字第60號案
    件審理程序中向法官所為之陳述，依據刑事訴訟法第159 條
    之1 第1 項之規定，均應有證據能力。
三、至本院認定事實所引用之其他證據資料，並無證據證明係公
    務員違背法定程序所取得，且被告及辯護人對其證據能力亦
    未表示爭執，迄至言詞辯論終結前亦未再聲明異議，經核亦
    無顯有不可信之情況與不得作為證據之情形，本院審酌上開
    證據資料製作時之情況，尚無違法不當及證明力明顯過低之
    瑕疵，認為以之作為證據應屬適當，是依刑事訴訟法第159
    條至第159 條之5 規定，本院下列所引用認定犯罪事實所憑
    之證據，均有證據能力。
貳、實體方面
一、訊據被告林高慧矢口否認有於上揭時、地販賣予李嘉惠、李
    育朋第一級、第二級毒品之事實，辯稱：帳冊為證人李嘉惠
    製作，僅證人李嘉惠一人可以解讀，伊確實沒有販賣毒品予
    李嘉惠、李育朋，伊認識李嘉惠、李育朋，是因為渠等在基
    隆被搶劫時所認識的，李嘉惠匯錢給伊，是因為伊跟李嘉惠
    合夥買毒品，李嘉惠還錢給伊云云，惟查：
  (一)林高慧確係「基姐」，並有販賣第一級、第二級毒品予李嘉
    惠之事實：
    證人李嘉惠、李育朋、曾翔鈿前因共同連續販賣第一級毒品
    、共同持有第二級毒品案件，經本院以95年度訴字第2094、
    25 56 及96年度第60號判決分別判處李嘉惠應執行有期徒刑
    15 年3月、曾翔鈿有期徒刑13年、李育朋有期徒刑14年，李
    嘉惠部分於97年3 月14日上訴至臺灣高等法院96年上訴字31
    63號判決判處有期徒刑15年1 月確定，曾翔鈿部分於96 年
    11月26日經臺灣高等法院以96年上訴字3238號判決判處有期
    徒刑13年確定，李育朋部分亦於96年9 月3 日經臺灣高等法
    院以96年上訴字3238號判決判處有期徒刑14年確定，有本院
    95年度訴字第2094、2556及96年度第60號判決、臺灣高院96
    年上訴字3163號判決、臺灣高院96年上訴字3238號判決在卷
    可稽，又所扣得李嘉惠、曾翔鈿、李育朋共同販賣之毒品海
    洛因21包（原扣案17包，其中4 包內均有二分裝包，故共21
    包，合計淨重100.09公克，空包裝總重14.24 公克）、安非
    他命15包（驗前總毛重41.0 3公克，包裝袋）、李育朋與蕭
    宇婷共同販賣之毒品海洛因5 包（合計淨重0.69公克，空包
    裝總重0.91公克）、海洛因7 包( 合計淨重7.71公克，空包
    裝總重4.85公克。) 、安非他命1 包（驗餘淨重0.899 公克
    ）、安非他命5 包（驗餘淨重9.615 公克），分別送請法務
    部調查局、內政部警政署刑事警察局、行政院衛生署管制藥
    品管理局鑑定結果，分別含有第一級毒品海洛因及第二級毒
    品安非他命成分，有法務部調查局調科壹字第080011428 、
    00 0000000號鑑定書、內政部警政署刑事警察局刑鑑字第
    0950 0 9668 號鑑定書、行政院衛生署管制藥品管理局管檢
    字第09 50007703 號鑑定書在卷可稽，另參以證人李嘉惠於
    本院95年度訴字第2094號案件中供稱：「（問：黑色且封面
    有記載『奇奇的』筆記本內，記載『基姐』是指何人？）答
    ：林高慧。」、「（問：林高慧賣第一或第二級毒品給你？
    ）答：兩種都有」、「（問：林高慧賣給你的時間？）答：
    就是帳冊上記載的時間。最早的時候是94年12月開始，我當
    時只是介紹朋友跟她買，我欠他的錢原因是我不知道他毒品
    品質不好，拿到的人不願意付錢，所以他將帳記在我頭上」
    、「（問：你是否找曾翔鈿、李育朋跟林高慧拿貨？）答：
    是的。」等語（95訴字第2094號卷第84頁、97偵緝字第1304
    號卷第16、17頁），互核與證人李育朋證稱認識林高慧並向
    其拿毒品、證人曾翔鈿雖稱沒有看過「基姐」即林高慧本人
    ，但是基姐是李嘉惠拿貨的對象，並證實「李嘉惠所講的基
    姐就是林高慧」等審判中之證詞大致相符，參以證人李育朋
    、曾翔鈿與被告林高慧之間，並無怨隙，僅係止於受證人李
    嘉惠之指示往返基隆、桃園跟林高慧拿取毒品，衡常要無設
    詞誣陷被告入罪之可能，是被告林高慧確為證人李嘉惠購買
    毒品之上游，堪以認定。
  (二)被告暨其辯護人指摘證人李嘉惠無法清楚講述與林高慧買毒
    品時之付款方式，究竟係用匯款或直接請李育朋、曾翔鈿或
    姓名年籍均不詳之小弟交付現金予被告，亦未明確指出何筆
    係買賣毒品之款項而無法勾稽比對交易金額，足認證人李嘉
    惠所言不可採信云云，惟參諸公訴人所特定之起訴範圍、證
    人李嘉惠之帳冊及李嘉惠到庭證述：「我之前講的六次都是
    一手交錢、一手交貨，我有支出，上面有寫支付金額，表示
    我是用現金的。如果我在帳冊科目欄前面寫『回』，就是表
    示我沒有現金交易，是表示我先跟被告林高慧拿毒品，事後
    才將錢交給林高慧，如果我在帳冊科目欄前面寫『入』或是
    『TO』就是表示我是現金給林高慧當場購買毒品。」、「至
    於（現金）是如何交付，有時候是交給李育朋，但是對方不
    一定是林高慧本人，所以李育朋才會以為沒有直接幫我把錢
    交給林高慧」、「叫李育朋交給林高慧的錢直接放在牛皮紙
    帶內，或者放在手提包裡面，叫李育朋直接交給林高慧，我
    也不會跟李育朋講有多少錢，但是我會跟李育朋說毒品的數
    量，但我也會當面把錢點清楚給李育朋，我只會把錢的數字
    告訴李育朋，至於拿多少毒品，李育朋都不用管。」（本院
    卷第192 頁背面）等語，相互交叉比對證人曾翔鈿之證述：
    「（問：你去跟基姐拿毒品的時候，你有帶現金去過嗎？）
    有。」、「（問：你和李育朋到基隆向基姐拿毒品時，有無
    替李嘉惠交付金錢給基姐或其友人？）有，現金二、三次，
    都十萬元或二十萬元不等。」、「（問：所以大部分的次數
    ，都是沒有交付現金，由李嘉惠跟基姐結算？）對。」（本
    院卷第149 頁背面之150 頁）大致相符，至於證人李育朋雖
    於本院訊問時供稱：伊並不清楚李嘉惠到底有無付錢給林高
    慧，亦不知從林高慧處帶回多少數量、包裝之毒品等語，互
    核與證人曾翔鈿所證述：「（問：你方稱李育朋有看到你拿
    錢給基姐的友人，是你猜測的還是你確認李育朋有看到，還
    是李育朋跟你說他有看到？）答：因為現金是用紙袋裝著拿
    給對方，當時交給對方的時候，李育朋也在場有看到。」、
    「（問：所以李育朋只有看到紙袋，但是不一定知道裡面是
    什麼東西？）答：對。」、「（問：你在交紙袋或現金的時
    候，李育朋站在旁邊還是坐在車內？）答：李育朋坐在車內
    ，我站出車外交付。」、「（問：去基隆向大姊拿取毒品及
    在台北向大姊購買毒品，所接觸之交付者，無論男女，時間
    是否均在夜間？）答：對，都是晚上去拿，地點都是在交流
    道附近，光線都很暗，沒有辦法看清楚來的人長相及臉孔，
    來的人也不會聊天，都是交付毒品拿了錢就走。」等語（本
    院審理卷第151 頁、152 頁），及證人李嘉惠所述：伊係大
    姊頭，李育朋及曾翔鈿他們都是伊底下之人，欲交付給林高
    慧的錢是直接放在牛皮紙袋裡，伊不會跟李育朋講有多少錢
    ，但是伊會跟李育朋說拿毒品的數量，至於拿多少毒品李育
    朋都不用管等語（本院審理卷第192 頁背面），益徵證人李
    嘉惠確有將現金置於紙袋內交予李育朋與曾翔鈿，再由曾翔
    鈿交付予林高慧或林高慧身旁之人，僅係李育朋與曾翔鈿為
    聽命行事之人，未必清楚買賣交易之價格，亦未過問李嘉惠
    應從林高慧處帶回多少毒品，又或前去交貨之人未必每次都
    由林高慧親自出馬，又被告之長相、身材、打扮也因事隔甚
    久而有所改變，亦經證人李嘉惠到庭證稱：「因為林高慧這
    幾年的面容改變很多，而且之前在外面都會化妝，她那時候
    跟我們見面時，她沒有戴眼鏡，而且體態也沒有那麼胖，那
    時候他很瘦，而且在外面都有打扮」等語。基上，因而致李
    育朋、曾翔鈿無法清楚描述林高慧之長相，且事發已多年，
    證人對於細節之事實印象模糊而不復記憶，惟此並不礙本院
    認定被告確有販賣第一、二級毒品予李嘉惠之事實，無法因
    而對被告做有利之認定。是以，證人李嘉惠付款方式以匯款
    或以銀貨兩訖或末以一百萬元給林高慧，再陸續拿貨之情節
    ，李嘉惠之筆記本均有詳實之記載，且交錢之過程亦有證人
    曾翔鈿結證屬實，益徵證人李嘉惠所述實在，至被告所辯均
    不知情云云，顯係推卸虛偽之詞，委不足採。
  (三)又查，公訴人所指之被告販賣予證人李嘉惠共13次，均以現
    金交易，核與扣案帳冊之記載與李嘉惠之證詞相符，堪屬信
    實，雖被告林高慧於本院98年5 月14日準備程序中自稱：「
    （問：為何李嘉惠常常匯錢給你？）沒有常常，我是跟她合
    夥買毒品，她還錢給我。」、「（問：她都匯哪一家銀行帳
    戶給妳？）台新、萬泰或中華銀行的臺北忠孝分行」（本院
    98 年 審重訴第3 號第28頁）等語，經本院依職權調取被告
    林高慧設於台新銀行及萬泰分行之存放款明細表、交易明細
    表核對後，於萬泰銀行上開交易明細表內顯現：「95/03/22
    曾翔鈿電匯100,000 」、「95/03/30邱健偉電匯35 0000 」
    ，上開帳戶匯款資料經提示後經證人李嘉惠當庭證述：「邱
    健偉是曾翔鈿的女友邱淑惠的弟弟，另外後面還有曾翔鈿、
    邱健偉，這些都是我叫他們去匯的，匯的錢就是向林高慧買
    毒品的錢」「我現在有看到，在第70頁，入帳日95年1 月5
    日，交易摘要是電匯，金額是380000元，邱建偉，我是請邱
    建偉去匯的，邱建偉是曾翔鈿的女友邱淑惠的弟弟，另外後
    面還有曾翔鈿、邱建偉，這些都是我叫他們去匯的。匯的錢
    就是向林高慧買毒品的錢」、「（問：為何其餘筆匯款無法
    在扣案帳冊中勾稽出相關的購毒紀錄？）有些是沒有扣案的
    帳冊裡面的帳，我就累積下來，我欠他多少錢，有時候也不
    是一次還清，而是分次還，所以帳冊和匯款紀錄一定是不同
    的」、「（問：你匯錢給被告之前，是否會先以電話與被告
    商討，要匯多少錢及所匯之前是要相抵之前購毒的何次金額
    ，或相抵之後購毒的何次金額？）我們都是累積，我們不講
    是欠哪一筆，比如我已經欠了被告二十萬，我手頭上有貨，
    還沒有賣完，就會先跟被告說先匯給她十萬元，剩下的十萬
    元等貨賣完再匯給她十萬元」、「（問：你方稱有曾翔鈿及
    邱健偉匯錢到林高慧的帳戶內，為何所匯款的金額與你這幾
    次開庭所指述被告販賣毒品的金額無法相符？）因為這不是
    其中一筆。95年1 月5 日及19日這兩次並沒有其他帳冊可供
    核對，可能是有登記在其他帳冊，但是並沒有被扣案。95年
    3 月22日這筆曾翔鈿匯了十萬元，在我的內帳有出現，但因
    為沒有之前的交易紀錄及帳冊可以核對，所以我也不記得這
    一次欠錢購買毒品是在何時及購買何種毒品及交易金額。至
    於95年3 月30日這一次匯款35萬元在我的內帳有紀錄，應該
    是當天我有向林高慧購買，5 大就是5 兩的安非他命，每兩
    五萬元，總共是25萬元，半大就是海洛因半兩，是十萬元，
    所以總計價金是35萬元。我有請邱健偉去匯款。至於這一次
    是林高慧拿毒品過來還是我請小弟去拿我沒有印象。」等語
    （本院卷第190 頁背面至192 頁），互與該交易明細表比對
    後詳實無訛，固堪認被告上有李嘉惠所述之其他販賣毒品犯
    行（用匯款支付價金），惟僅扣案之帳冊中無法顯現得出，
    另此不分犯行雖未據起訴，然仍足以佐證被告販賣予李嘉惠
    毒品13次之事實，至李嘉惠用譚婉君之名義於郵局開立帳戶
    ，僅係存款並非用來匯款予被告林高慧，有證人李育朋審判
    中之證詞在卷可參，應屬信實。
  (四)至證人李嘉惠於偵查中證稱：伊跟被告林高慧買毒品約買到
    95 年4、5 月份即伊案發那一年，買到伊被查獲前的一兩個
    月，中間伊有拿有現金一百萬元給林高慧，再陸續拿貨等語
    ，又在本院審理中證述、強調：給林高慧一百萬是伊被抓之
    前的事情，那時候市面上海洛因安非他命都缺貨，林高慧跟
    伊說她要去看貨，但是身上沒有那麼多錢，所以伊先拿一百
    萬元給林高慧，伊給林高慧一百萬之後，還是有跟林高慧拿
    貨，但是數量不多，本來林高慧應該一次把貨給足，但是林
    高慧唬弄伊，只給伊一小部分，後來伊就被抓了等語，經查
    ，證人李嘉惠向被告購買毒品次數繁多，此次交付一百萬予
    被告林高慧購買毒品，因時間點係在李嘉惠自己案件遭查獲
    之前，自難以忘卻，再者，一百萬元並非小數目，證人李嘉
    惠交付鉅額數目之金錢予林高慧，卻無拿到同等數量的毒品
    ，對此事應印象深刻，若證人李嘉惠真要設詞誣陷被告，可
    將交付金額數量提高至數百、數千萬元不等，何須侷限於一
    百萬元之數額，且衡諸被告林高慧與證人李嘉惠之交易習慣
    ，係證人李嘉惠若將毒品賣出，即給付被告林高慧購買毒品
    之款項，若無法即刻還款則先累積，待有錢之後再還款之方
    式，故於帳冊上可見「回」之字樣，而此次交付一百萬元雖
    無扣案之帳冊可供證明，且此一百萬元毒品交易之犯行亦非
    在起訴之範圍內，但據證人李嘉惠對於毒品有大量之需求，
    交付鉅款與時常往來之藥頭去尋找貨源，與常情似不相違，
    應認證人李嘉惠關於本件確有向被告購買毒品之證詞尚屬可
    採。
  (五)至被告否認販賣第一級、第二級毒品予證人李嘉惠，且指摘
    扣案之帳冊係證人李嘉惠所記載，且並無查扣被告所有之帳
    冊、毒品等證物，不能因證人李嘉惠之供述即論斷被告林高
    慧有販賣毒品之行為云云，惟查，經提示帳冊供證人李嘉惠
    閱覽後，證人李嘉惠於本院審理中對於帳冊內所記載之多筆
    向被告購入「Ｓ」（海洛因）、「Ｍ」（甲基安非他命）、
    「入2 月」等文字及如附表所示之購買毒品價格、重量、地
    點、毒品種類等，且對於為何如此記載、該記載代表何種意
    思，均鉅細靡遺地講述原委、理由，顯係非臨訟編纂之詞，
    而被告雖矢口否認販賣毒品，本院亦無從查悉其購入毒品之
    確實價格，加以販賣毒品係屬違法行為，非可公然為之，且
    毒品均可任意分裝增減其份量，而每次買賣之價量，亦隨時
    依雙方關係之深淺、當時之資力、需求程度及對行情之認知
    等因素，機動調整，故販賣之利得，除經販毒者坦承犯行，
    或價量俱臻明確外，委難查得實情。然政府對毒品非法交易
    向來查禁森嚴，重罰而不寬貸，此應為智慮健全之成年人所
    得知悉，且第一級毒品海洛因及第二級毒品安非他命價格昂
    貴，取得不易，凡為販賣者，苟非有利可圖，應無甘冒遭查
    緝法辦施以重刑之風險而平白無故為他人取得該等毒品之理
    ，是被告分別以如附表所示之價格將上開毒品售與李嘉惠，
    並收取如附表所示之金額，作為出售李嘉惠上開毒品之對價
    ，而對於李嘉惠帳冊記載之解讀，無法提出充分有利之辯駁
    僅辯稱係賭博之價金云云，足認其交付該等毒品與李嘉惠時
    ，主觀上確有從中賺取買賣價差牟利之意圖，應堪認定。
  (六)末查，被告以95年2 月23日為其父親五旬之日，被告當日整
    天均在家中作祭拜拜，無法出門，故無證人李嘉惠所述親自
    送毒品至桃園之事實云云，惟被告當天是否整日待在家中祭
    拜或偶有離開，被告並未提出積極之證據，亦無其他證人證
    明被告當日確實未外出，故被告所辯，尚難憑採。
  (七)綜上所述，本案有前述直接、間接證據，證明否認犯行之被
    告抗辯顯不足採，本件事證明確，被告犯行堪以認定，應予
    依法論科。
二、按九十四年二月二日修正公布之刑法總則及分則編，其中諸
    多條文有所修正變動，並均自九十五年七月一日施行，自有
    修正前後之舊、新法比較問題。其中刑法第二條第一項修正
    為：「刑法行為後法律有變更者，適用行為時之法律。但行
    為後之法律有利於行為人者，適用最有利於行為人之法律」
    。不論修正前後之本條項規定，均係在規範行為後法律變更
    所生新、舊法比較適用之準據法，是於新法施行後，自應適
    用新法第二條第一項之規定，為「從舊從輕」之比較（最高
    法院九十五年五月二十三日第八次刑事庭會議決議同此見解
    ）：
  (一)被告行為後，刑法業已於九十四年一月七日修正刪除第五十
    六條連續犯之規定，是於新法修正施行後，已無連續數行為
    而犯同一罪名者，以一罪論之規定。查被告林高慧多次販賣
    第一、二級毒品予李嘉惠之犯行，其犯罪時間均密集未間斷
    ，所犯罪名亦均相同，顯係基於概括犯意為之。被告於刑法
    修正前所犯之數次販賣第一、二級毒品罪，如未構成集合犯
    ，即應以數罪分論併罰，新法刪除連續犯規定，顯已影響行
    為人刑罰之法律效果，自屬法律變更。被告所為，如依新法
    分論併罰之結果，其刑度顯較依修正前刑法第五十六條規定
    ，論以一罪，得加重其刑至二分之一之情形為重，是修正前
    刑法之規定較有利於被告，應依修正前刑法第五十六條之規
    定，論以一罪，並加重其刑。
  (二)行為後，被告刑法第五十一條第五款關於定應執行刑之亦經
    修正。修正前刑法第五十一條第五款規定，數罪併罰，分別
    宣告其罪之刑，「宣告多數有期徒刑者，於各刑中之最長期
    以上，各刑合併之刑期以下，定其（應執行）刑期。但不得
    逾二十年」。修正後刑法第五十一條第五款規定之本文，同
    修正前之規定，惟於但書將「不得逾二十年」之限制，修正
    為「不得逾三十年」。修正理由（略以）：為兼顧數罪併罰
    與單純數罪之區別及刑罰衡平原則，對於有期徒刑合併定應
    執行刑之上限應予提高，爰酌予提高至三十年，以資衡平等
    語。修正後之該條將應執行刑之上限提高為三十年，雖較符
    衡平原則，且就國人平均壽命而言，顯較修正前之二十年上
    限為合理，惟就行為人而言，顯生實質刑罰法律效果之變更
    ，自屬法律變更，而有新舊法比較之適用。比較修正後之規
    定，將宣告多數有期徒刑定執行刑之上限，由修正前之不得
    逾二十年，提高為不得逾三十年，修正後之規定顯較不利於
    行為人。
  (三)被告行為後，刑法第五十九條亦經修正，按修正刑法第五
    十九條關於酌減其刑之規定用語，相較於修正前刑法第五十
    九條，雖增列「顯」可憫恕，以及「認科以最低度刑仍嫌過
    重者」之限制，惟參諸該條立法理由，僅係將法院實務就修
    正前刑法第五十九條適用標準之明文化，非屬法律之變更（
    最高法院九十五年五月二十三日第八次刑事庭會議決議，同
    此見解）。此條文之修正，既非屬刑法第二條第一項所指法
    律有變更，而須比較新、舊法規定何者有利行為人之適用範
    圍，換言之，修正之規定並非較有利於被告，依據刑法第一
    條前段所定「罪刑法定主義」，以及同法第二條前段所定「
    適用行為時之法律」，仍應適用行為時之法律，即修正前刑
    法第五十九條規定。
  (四)被告行為後，毒品危害防制條例第4 條第1 項、第2 項均有
    修正，並於98年5 月20日公布，同年11月20日施行，是被告
    行為後法律已有變更。修正前毒品危害防制條例第4 條第1
    項規定：「製造、運輸、販賣第一級毒品者，處死刑或無期
    徒刑；處無期徒刑者，得併科新臺幣一千萬元以下罰金。」
    ，修正後毒品危害防制條例第4 條第1 項則規定為：「製造
    、運輸、販賣第一級毒品者，處死刑或無期徒刑；處無期徒
    刑者，得併科新臺幣二千萬元以下罰金。」；又毒品危害防
    制條例第4 條第2 項規定：「製造、運輸、販賣第二級毒品
    者，處無期徒刑或七年以上有期徒刑，得併科新臺幣七百萬
    元以下罰金。」，修正後毒品危害防制條例第4 條第2 項則
    規定為：「製造、運輸、販賣第二級毒品者，處無期徒刑或
    七年以上有期徒刑，得併科新臺幣一千萬元以下罰金。」。
    就其法定罰金刑部分，分別由修正前「得併科新臺幣一千萬
    元以下罰金。」、「得併科新臺幣七百萬元以下罰金。」，
    更改為「得併科新臺幣二千萬元以下罰金。」、「得併科新
    臺幣一千萬元以下罰金。」依刑法第2 條第1 項之規定並綜
    合全部罪刑新舊法比較之結果，修正前之毒品危害防制條例
    第4 條第1 、2 項規定較有利於行為人，自應一體適用修正
    前之毒品危害防制條例。
  (五)綜合上述條文修正前、後之比較，自應適用被告行為時之法
    律予以論處。
三、查海洛因、甲基安非他命分屬毒品危害防制條例第2 條第2
    項第1 款、同條項第2 款所列之第一級、第二級毒品，依法
    不得販賣。核被告所為，係犯毒品危害防制條例第四條第一
    項、第二項之罪，其多次販賣第一級、第二級毒品之行為，
    均係時間緊接、觸犯犯罪構成要件相同之罪名，顯係出於概
    括犯意為之，為連續犯，應論以一罪並加重其刑，而被告所
    犯上開兩罪，犯意各別，行為互殊，應分論併罰之。惟毒品
    危害防制條例第四條第一項規定「製造、運輸、販賣第一級
    毒品者，處死刑或無期徒刑」、「販賣第二級毒品之法定刑
    為「無期徒刑或7 年以上有期徒刑，得併科新臺幣7百 萬元
    以下罰金」（修正前），然同為販賣第一級、第二級毒品之
    人，其原因動機不一，犯罪情節未必盡同，或有大盤毒梟者
    ，亦有中小盤之分，甚或僅止於吸毒者友儕間謀取蠅頭小利
    互通有無，其販賣行為所造成危害社會之程度自屬有異，法
    律科處此類犯罪，所設之法定最低本刑卻同為「處死刑或無
    期徒刑」、「無期徒刑或7 年以上有期徒刑，得併科新臺幣
    7 百萬元以下罰金」，不可謂不重，自非不可依客觀之犯行
    與主觀之惡性二者加以考量其情狀，是否有可憫恕之處，適
    用刑法第59條之規定酌量減輕其刑，期使個案裁判之量刑，
    能斟酌至當，符合罪刑相當原則及比例、平等原則。」，而
    本院依被告等客觀之犯行與主觀之惡性加以考量，對被告販
    賣毒品之犯行處以有期徒刑，已符犯罪之情狀可憫恕者之情
    事，並可達防衛社會之目的，爰適用修正前刑法第五十九條
    之規定酌量減輕其刑。爰審酌被告林高慧以營利意圖，有償
    提供毒品予人施用之行為，勢將助長施用毒品行為之更形猖
    獗，且此類行為所生危害，非僅使多數人之生命、身體法益
    受侵害，影響所及甚且危害社會、國家之健全發展，毒品犯
    罪等犯罪目的、手段及所生危害、犯後仍矢口否認、態度非
    佳，徒增本院調查證據之勞費及時間等一切情狀，本件公訴
    人雖就被告林高慧販賣第一級毒品部分具體求處有期徒刑20
    年、販賣第二級毒品部分求處有期徒刑10年並建請諭令被告
    強制工作等。然按保安處分係針對受處分人將來之危險性所
    為之處置，以達教化、治療之目的，為刑罰之補充制度。我
    國現行刑法採刑罰與保安處分雙軌制，係在維持行為責任之
    刑罰原則下，為協助行為人再社會化之功能，以及改善行為
    人潛在之危險性格，期能達成根治犯罪原因、預防犯罪之特
    別目的。是保安處分中之強制工作，旨在對嚴重職業性犯罪
    及欠缺正確工作觀念或無正常工作因而犯罪者，強制其從事
    勞動，學習一技之長及正確之謀生觀念，使其日後重返社會
    ，能適應社會生活。又保安處分應受比例原則之規範，使保
    安處分之宣告，與行為人所為行為之嚴重性、行為人所表現
    之危險性及對於行為人未來行為之期待性相當之意旨而制定
    ，而由法院視行為人之危險性格，決定應否令入勞動處所強
    制工作，以達預防之目的。依本院上開犯罪事實之認定，被
    告因生活鋌而走險販毒，本件僅查獲販賣李嘉惠一人，犯罪
    手法並非複雜，並未表現出危險性格或有證據足資證明被告
    有犯罪之習慣，而應以強制工作預防再犯之必要性，故本院
    認如主文所示之刑已足以達成懲罰被告之目的，尚無諭知強
    制工作之必要，就刑度部分亦以如主文所示之刑，並定其應
    執行之刑為適當，公訴人之求刑，核屬過重，併此敘明。
四、末按犯第4 條至第9 條、第12條、第13條或第14條第1 項、
    第2 項之罪者，其供犯罪所用或因犯罪所得之財物，均沒收
    之，如全部或一部不能沒收時，追徵其價額或以其財產抵償
    之，毒品危害防制條例第19條第1 項定有明文。此規定係採
    義務沒收主義，凡供犯罪所用或因犯罪所得之財物，且屬犯
    人所有者，均應宣告沒收。查被告販賣第一級、第二級毒品
    予李嘉惠13次，共收取2,337,500 元係販賣毒品所得，雖未
    扣案，仍應依毒品危害防制條例第19條第1 項之規定，宣告
    沒收之，如全部或一部不能沒收時，以其財產抵償之。
乙、無罪部分
一、追加起訴意旨略以：被告林高慧另基於販售第一級毒品海洛
    因犯意，於95年9 月8 日凌晨1 時許在桃園縣中壢市○○○
    路35 6號4 樓同時販賣數量若干、價格不詳之第一級毒品海
    洛因予李育朋，惟尚未收取價金，嗣於95年6 月13日，，李
    嘉惠因在桃園縣中壢市南亞工專旁之便利商店販售甲基安非
    他命予陳鳳源為警查獲後，李嘉惠、李育朋、曾翔鈿（此三
    人涉嫌販賣毒品犯行，業經本院另案判決確定）等人經臺灣
    桃園地方法院檢察署檢察官提起公訴，於本院另案審理中供
    出上游為林高慧，並經本院以95年度訴字第2094號、2556號
    、96年度訴字第60號分別判處有期徒刑15年不等，因認被告
    林高慧涉犯毒品危害防制條例第4 條第1 項販賣第一級毒品
    之罪嫌云云。
二、按犯罪事實應依證據認定之，無證據不得認定犯罪事實，不
    能證明被告犯罪者，應諭知無罪之判決，刑事訴訟法第154
    條第2 項、第301 條第1 項分別定有明文。又刑事訴訟法第
    161 條第1 項規定：檢察官就被告犯罪事實，應負舉證責任
    ，並指出證明之方法。因此，檢察官對於起訴之犯罪事實，
    應負提出證據及說服之實質舉證責任。倘其所提出之證據，
    不足為被告有罪之積極證明，或其指出證明之方法，無從說
    服法院以形成被告有罪之心證，基於無罪推定之原則，自應
    為被告無罪判決之諭知，最高法院92年臺上字第128 號判例
    可資參照。
三、公訴人認被告涉有上開犯嫌，無非以證人李育朋在本院審理
    庭之證述為其主要論據。惟查訊據被告林高慧堅詞否認有此
    部分犯行，而本件除證人李育朋於本院審判中，所為證述外
    ，別無被告與李育朋在該段期間談論毒品交易之通訊監察內
    容，再者證人李育朋於本院庭訊作證時，亦無法清楚交代向
    被告林高慧購買毒品之數量、交易金額、日期、次數、地點
    ，亦無法說明如何與被告林高慧確認買賣交易之金額，就95
    年9 月8 日當日被告究竟交付多少毒品予李育朋，也無法證
    述，自難僅憑證人李育朋此部分證述，遽為不利於被告之認
    定，公訴意旨逕認被告有此部分販賣毒品行為，尚嫌速斷。
四、綜上所述，本案公訴人就此部分之舉證，仍有合理之懷疑存
    在，尚未達於通常一般之人均不致有所懷疑，而得確信其為
    真實之程度，本院無從形成被告此部分有罪之確信，復查無
    其他積極證據足證被告確有上開販賣毒品犯行，自不能遽以
    販賣第二級毒品罪相繩。本件不能證明被告犯此部分之罪，
    依前開說明，自應就此部分為被告無罪之諭知。
據上論斷，應依刑事訴訟法第二百九十九條第一項前段、第三百
零一條第一項，毒品危害防制條例第四條第一項、第二項、第十
九條第一項，修正前刑法第十一條前段、第二條第一項、第五十
一條第5 款、第五十六條、刑法第五十九條，判決如主文。
本案經檢察官陳立儒到庭執行職務。
中    華    民    國    99    年    12    月    8    日
                  刑事第十庭審判長  法  官   江德民
                                    法  官   華奕超
                                    法  官   黃鏡芳
以上正本證明與原本無異。
如不服本判決應於收受判決後10日內向本院提出上訴書狀，並應
敘述具體理由。其未敘述上訴理由者，應於上訴期間屆滿後20日
內向本院補提理由書( 均須按他造當事人之人數附繕本) 「切勿
逕送上級法院」。
                                   書記官  劉玉梅
中    華    民    國    99    年    12    月    9     日
附表：
┌────┬───────┬─────────┬─────────┬─────┬─────┐
│日期    │毒品種類、數量│交易方式          │李嘉惠帳冊記載與  │價格      │匯款或現金│
│        │              │                  │解讀              │          │交易      │
├────┼───────┼─────────┼─────────┼─────┼─────┤
│95.2.22 │安非他命半兩  │李嘉惠當天先打電話│「入M 貨、基半大、│4 萬5 千元│現金交易 (│
│        │              │訂貨，再請曾翔鈿在│45000 」；        │          │本院卷    │
│        │              │2.22去基隆取貨 (97│基半大的『基』是指│          │p164)     │
│        │              │偵緝1304號卷p33)  │林高慧，因為林高慧│          │          │
│        │              │                  │住在基隆，『M 指安│          │          │
│        │              │                  │非他命』，『半大』│          │          │
│        │              │                  │是指半兩。是95年2 │          │          │
│        │              │                  │月22日當天跟林高慧│          │          │
│        │              │                  │購買安非他命半兩，│          │          │
│        │              │                  │價格為4萬5 千元。 │          │          │
│        │              │                  │（本院99年3 月12日│          │          │
│        │              │                  │審理筆錄第4頁）   │          │          │
├────┼───────┼─────────┼─────────┼─────┼─────┤
│95.2.23 │海洛因一兩    │李嘉惠當天先打電話│「入S 貨、基一大、│25萬6千元 │現金交易 (│
├────┼───────┤訂貨，再由林高慧本│256000」：        ├─────┤本院卷    │
│95.2.23 │海洛因半兩    │人分別送至桃園予李│基一大的『基』還  │11萬元    │p164)     │
│        │              │嘉惠。之所以要分兩│是指林高慧，『S 』│          │          │
│        │              │次，是因為第一次林│指海洛因，『一大』│          │          │
│        │              │高慧拿一兩的海洛，│是指一兩。是95年2 │          │          │
│        │              │李嘉惠當場燻烤，發│月23日當天跟林高慧│          │          │
│        │              │現純度不純，但當時│購買海洛因一兩，價│          │          │
│        │              │她有客人急著要調毒│格為25萬6 千元。  │          │          │
│        │              │品，故先把那一兩毒│（本院99年3 月12日│          │          │
│        │              │品拿去給客人，之後│審理筆錄第5頁）   │          │          │
│        │              │馬上就打電話跟林說│                  │          │          │
│        │              │她的海洛因不好，她│                  │          │          │
│        │              │說她有另外一款，是│                  │          │          │
│        │              │半兩11萬的海洛因，│                  │          │          │
│        │              │我馬上就跟她訂貨並│                  │          │          │
│        │              │當場叫人跟她拿貨。│                  │          │          │
│        │              │(97 偵緝1304號卷  │                  │          │          │
│        │              │p33、本院卷p164)  │                  │          │          │
├────┼───────┼─────────┼─────────┼─────┼─────┤
│95.2.28 │海洛因一兩    │李嘉惠當天先打電話│「TO朝貨S 基姊25╱│25萬元    │現金交易 (│
│        │              │訂貨，再請某姓名年│S ，130000」：基姊│          │本院卷p164│
│        │              │籍不詳之成年男子至│25╱S 就是我買入林│          │背面)     │
│        │              │基隆取貨 (97偵緝  │高慧的貨就是海洛因│          │          │
│        │              │1304號卷p35 、本院│，然後再賣給別人，│          │          │
│        │              │卷p164)           │時間在95年2月28 日│          │          │
│        │              │                  │買入，我是當天買也│          │          │
│        │              │                  │是當天賣，量為一兩│          │          │
│        │              │                  │，25╱S就是指一兩 │          │          │
│        │              │                  │二十五萬元，基姊就│          │          │
│        │              │                  │是指林高慧，我在帳│          │          │
│        │              │                  │簿上寫130000是指我│          │          │
│        │              │                  │賺的錢，至於其上還│          │          │
│        │              │                  │有記載14000 ，是我│          │          │
│        │              │                  │轉出去的佣金，就是│          │          │
│        │              │                  │差價。            │          │          │
│        │              │                  │（本院99年3月12日 │          │          │
│        │              │                  │ 審理筆錄第5頁）  │          │          │
├────┼───────┼─────────┼─────────┼─────┼─────┤
│95.3.1  │海洛因三錢    │李嘉惠當天先打電話│「入基、S*補、三戈│7萬2千元  │現金交易 (│
│        │              │訂貨，再請曾翔鈿至│，@24000*3，72000 │          │本院卷p164│
│        │              │基隆取貨          │」：入基就是指向林│          │背面)     │
│        │              │(97 偵緝1304號卷  │高慧買，S 是海洛因│          │          │
│        │              │p35 、本院卷p164) │，* 補是指前面的貨│          │          │
│        │              │                  │不好，補給我的，三│          │          │
│        │              │                  │戈是指三錢，@24000│          │          │
│        │              │                  │*3是指一錢二萬四千│          │          │
│        │              │                  │元，三錢七萬二千元│          │          │
│        │              │                  │，就是三月一日向林│          │          │
│        │              │                  │高慧買海洛因三錢，│          │          │
│        │              │                  │這是林高慧補來的貨│          │          │
│        │              │                  │，因為之前的貨不好│          │          │
│        │              │                  │，這次補來的貨比較│          │          │
│        │              │                  │好，又沒有比較貴，│          │          │
│        │              │                  │所以我就加買了三錢│          │          │
│        │              │                  │，一錢為二萬四千元│          │          │
│        │              │                  │，三錢為七萬二千元│          │          │
│        │              │                  │。這次是叫曾翔鈿去│          │          │
│        │              │                  │拿的，在同頁第7 行│          │          │
│        │              │                  │有出現『TO鈿基姊二│          │          │
│        │              │                  │張回數票』，所以是│          │          │
│        │              │                  │曾翔鈿去拿的，二張│          │          │
│        │              │                  │回數票就是我手上有│          │          │
│        │              │                  │回數票曾翔鈿拿二張│          │          │
│        │              │                  │走，因為他要去基隆│          │          │
│        │              │                  │找基姊即林高慧拿海│          │          │
│        │              │                  │洛因，順便回帳即把│          │          │
│        │              │                  │之前的錢拿給林高慧│          │          │
│        │              │                  │，是我叫曾翔鈿去的│          │          │
│        │              │                  │。（本院99年3 月12│          │          │
│        │              │                  │審理筆錄第6頁）   │          │          │
├────┼───────┼─────────┼─────────┼─────┼─────┤
│95.3.1  │安非他命二兩  │李嘉惠當天先打電話│入基M*2 大，@7萬*2│14萬元    │現金交易 (│
│        │              │訂貨，由林高慧拿毒│，1400 00『入基M*2│          │本院卷p164│
│        │              │品至桃園予李嘉惠。│大』：是指我向林高│          │背面)     │
│        │              │(97 偵緝1304號卷  │慧買毒品安非他命二│          │          │
│        │              │p35 、本院卷p164) │兩，『@7萬*2』是指│          │          │
│        │              │                  │一兩七萬買二兩，『│          │          │
│        │              │                  │140000』是指買二兩│          │          │
│        │              │                  │，總金額十四萬元，│          │          │
│        │              │                  │就是3 月1 日我向林│          │          │
│        │              │                  │高慧買毒品安非他命│          │          │
│        │              │                  │二兩，共十四萬元。│          │          │
│        │              │                  │（本院99年3 月12  │          │          │
│        │              │                  │審理筆錄第7頁）   │          │          │
├────┼───────┼─────────┼─────────┼─────┼─────┤
│95.3.29 │安非他命三兩及│李嘉惠當天先打電話│「入基貨，S*一大，│共用47萬5 │現金交易 (│
│        │海洛因一兩    │訂貨，由林高慧拿毒│M*3 大，@28，47500│千元購買  │本院卷p164│
│        │              │品至桃園予李嘉惠。│0」：『入基貨』係 │          │背面)     │
│        │              │(97 偵緝1304號卷  │指跟林高慧買毒品，│          │          │
│        │              │p37 、本院卷p164) │『S*一大』係指海  │          │          │
│        │              │                  │洛因買一兩，『M*3 │          │          │
│        │              │                  │大』是指安非他命買│          │          │
│        │              │                  │三兩，『@28 』是指│          │          │
│        │              │                  │海洛因一兩二十八萬│          │          │
│        │              │                  │元，『475000 』就 │          │          │
│        │              │                  │是這趟貨的總金額四│          │          │
│        │              │                  │十七萬五千元，就是│          │          │
│        │              │                  │我在三月二十九日跟│          │          │
│        │              │                  │林高慧買一兩海洛因│          │          │
│        │              │                  │及三兩安非他命，海│          │          │
│        │              │                  │洛因一兩二十八萬元│          │          │
│        │              │                  │，總金額是四十七萬│          │          │
│        │              │                  │五千元，四十七萬五│          │          │
│        │              │                  │千元扣掉二十八萬元│          │          │
│        │              │                  │就是安非他命的總價│          │          │
│        │              │                  │。                │          │          │
│        │              │                  │（本院99年3 月12日│          │          │
│        │              │                  │審理筆錄第7頁）   │          │          │
├────┼───────┼─────────┼─────────┼─────┼─────┤
│95.4.09 │安非他命一兩及│李嘉惠當天先打電話│「入基M 、M*1 大、│海洛因：一│皆為現金交│
│        │海洛因半兩    │訂海洛因，並派某姓│65000 」：入也是以│兩13萬元  │易        │
│        │              │名年籍不詳之成年男│現金向林高慧買，M │安非他命：│(本 院卷  │
│        │              │子至基隆取貨      │表示安非他命，1 大│半兩6 萬5 │p165)     │
│        │              │                  │就是買一兩，價錢是│千元      │          │
│        │              │                  │六萬五千元。      │          │          │
│        │              │                  │（本院99年4 月7 日│          │          │
│        │              │                  │審理筆錄第5頁）   │          │          │
│        │              ├─────────┼─────────┤          │          │
│        │              │當天李嘉惠又需要安│「入基S 、S*半、  │          │          │
│        │              │非他命，又打電話訂│130000」就跟林高慧│          │          │
│        │              │貨，林高慧親自將安│買半兩的海洛因，S │          │          │
│        │              │非他命送至桃園予李│就是指海洛因，入就│          │          │
│        │              │嘉惠              │是跟林高慧用現金買│          │          │
│        │              │(97 偵緝1304號卷  │，130000就是半兩是│          │          │
│        │              │p38 、本院卷p165) │十三萬元購入。我是│          │          │
│        │              │                  │叫一個人上去基隆向│          │          │
│        │              │                  │林高慧拿毒品，但是│          │          │
│        │              │                  │叫何人去我現在記不│          │          │
│        │              │                  │清楚。            │          │          │
│        │              │                  │（本院99年4 月7 日│          │          │
│        │              │                  │審理筆錄第5頁）   │          │          │
│        │              │                  │                  │          │          │
├────┼───────┼─────────┼─────────┼─────┼─────┤
│95.4.27 │安非他命半兩  │李嘉惠當天先打電話│「入2 月」、「M*半│3萬4千元  │現金交易 (│
│        │              │訂貨，再於林高慧拿│大=34000」、「3400│          │本院卷    │
│        │              │毒品下來桃園給她時│0 」：「2 月」是李│          │P165)     │
│        │              │叫李育朋取貨。 (97│育朋，因為他的「朋│          │          │
│        │              │偵緝1304號卷p39 、│」就是兩個「月」字│          │          │
│        │              │本院卷p165)       │組成的，入2 月就是│          │          │
│        │              │                  │請李育朋去向林高慧│          │          │
│        │              │                  │拿毒品，「M*半大=3│          │          │
│        │              │                  │4000」M 就是安非他│          │          │
│        │              │                  │命，半大就是半兩，│          │          │
│        │              │                  │34000 就是三萬四千│          │          │
│        │              │                  │元的價額，就是指我│          │          │
│        │              │                  │請李育朋去向林高慧│          │          │
│        │              │                  │拿半兩的安非他命的│          │          │
│        │              │                  │，價錢是34000 元。│          │          │
│        │              │                  │這個錢我確定是請李│          │          │
│        │              │                  │育朋把這筆錢帶去。│          │          │
│        │              │                  │（本院99年4 月7 日│          │          │
│        │              │                  │ 審理筆錄第5頁）  │          │          │
├────┼───────┼─────────┼─────────┼─────┼─────┤
│95.4.29 │安非他命一兩半│李嘉惠當天先打電話│『入2 月基澎嫂』、│10萬5千元 │現金交易 (│
│        │              │訂貨，再請一小弟好│『M*1 半大』、『  │          │本院P165) │
│        │              │像是李育朋上基隆去│ 105000』：       │          │          │
│        │              │跟林高慧拿毒品。  │基是指林高慧，澎嫂│          │          │
│        │              │(97 偵緝1304號卷  │是我一個以前的朋友│          │          │
│        │              │p39、本院卷p165)  │，剛好林高慧當天是│          │          │
│        │              │                  │在澎嫂居住的那棟樓│          │          │
│        │              │                  │把毒品交付給我，我│          │          │
│        │              │                  │就會特別註明在那邊│          │          │
│        │              │                  │向她拿毒品，2 月一│          │          │
│        │              │                  │樣是指李育朋，就是│          │          │
│        │              │                  │把事情交給李育朋處│          │          │
│        │              │                  │理去基隆拿毒品，M │          │          │
│        │              │                  │是安非他命，1 半大│          │          │
│        │              │                  │是指一兩半，105000│          │          │
│        │              │                  │是指十萬五千元的價│          │          │
│        │              │                  │錢購              │          │          │
│        │              │                  │入。              │          │          │
│        │              │                  │（本院99年4 月7 日│          │          │
│        │              │                  │  審理筆錄第6頁） │          │          │
│        │              │                  │                  │          │          │
├────┼───────┼─────────┼─────────┼─────┼─────┤
│95.5.1  │安非他命三兩  │李嘉惠當天先打電話│『入2 月基嫂』、『│21萬5 千5 │現金交易 (│
│        │              │訂貨，再請某姓名年│TOM*3 大=215500、@│百元      │本院卷    │
│        │              │籍不詳之成年男子至│1大=33.5g』：     │          │p165)     │
│        │              │基隆向林高慧取貨。│TO是指向林高慧買，│          │          │
│        │              │(97 偵緝1304號卷  │M是安非他命，3大是│          │          │
│        │              │p39 、本院卷p165) │指3兩，215500是指 │          │          │
│        │              │                  │以21萬5500元價錢購│          │          │
│        │              │                  │入，「@1大=33.5g」│          │          │
│        │              │                  │，@是指我是註明一 │          │          │
│        │              │                  │兩，1 大與@ 的意思│          │          │
│        │              │                  │是一樣的，就是指一│          │          │
│        │              │                  │兩，33.5G 就是33. │          │          │
│        │              │                  │5公克，是指林高慧 │          │          │
│        │              │                  │給我一兩只有33.5公│          │          │
│        │              │                  │克                │          │          │
│        │              │                  │（本院99年4 月7 日│          │          │
│        │              │                  │ 審理筆錄第7 頁） │          │          │
│        │              │                  │                  │          │          │
├────┼───────┼─────────┼─────────┼─────┼─────┤
│95.5.6  │安非他命一兩  │李嘉惠當天先打電話│「5/6 入基姊M*1 大│6萬5千元  │現金交易 (│
│        │              │訂貨，再請某姓名年│=65000佣各*1g=2g」│          │本院卷p165│
│        │              │籍不詳之成年男子至│、「@1970 」：    │          │背面)     │
│        │              │基隆向林高慧取貨。│@1970 是指1 克安非│          │          │
│        │              │(97 偵緝1304號卷  │基姊就是向林高慧買│          │          │
│        │              │p44 、本院卷p165背│，M*1 大就是買安非│          │          │
│        │              │面)               │他命一兩，65000就 │          │          │
│        │              │                  │是價額，佣也是指佣│          │          │
│        │              │                  │金，各*1g=2g 就是 │          │          │
│        │              │                  │等於各送他們1克安 │          │          │
│        │              │                  │非他命吸食作為佣金│          │          │
│        │              │                  │，這一次並不是李育│          │          │
│        │              │                  │朋，而是其他的小弟│          │          │
│        │              │                  │，而且是兩個小弟去│          │          │
│        │              │                  │幫我拿毒品。      │          │          │
│        │              │                  │                  │          │          │
│        │              │                  │                  │          │          │
│        │              │                  │                  │          │          │
│        │              │                  │                  │          │          │
│        │              │                  │                  │          │          │
│        │              │                  │                  │          │          │
├────┼───────┼─────────┼─────────┼─────┼─────┤
│        │              │李嘉惠當天先打電話│「5/6 入2 月基嫂  │          │現金交易 (│
│        │              │訂貨，再請某姓名年│M*1 大=75000佣0.6 │7萬5千元  │本院卷p165│
│        │              │籍不詳之成年男子與│除以2」：這一次是 │          │背面)     │
│        │              │李育朋至基隆向林高│在5 月6 日，2 月就│          │          │
│        │              │慧取貨。李(97 偵緝│是李育朋，是我叫李│          │          │
│        │              │1304號卷p44 、本院│育朋去跟林高慧買安│          │          │
│ 95.5.6 │安非他命一兩  │卷p165背面）      │非他命，基嫂也是指│          │          │
│        │              │                  │同樣的地點，M*1大 │          │          │
│        │              │                  │就是買一兩，75000 │          │          │
│        │              │                  │就是七萬五千元的價│          │          │
│        │              │                  │錢，佣是指給李育朋│          │          │
│        │              │                  │的佣金，除以2 就是│          │          │
│        │              │                  │指李育朋跟另外一個│          │          │
│        │              │                  │小弟一起去，兩個人│          │          │
│        │              │                  │一人一半，所以除以│          │          │
│        │              │                  │2 。              │          │          │
│        │              │                  │（本院99年4 月7 日│          │          │
│        │              │                  │審理筆錄第7 頁）  │          │          │
│        │              │                  │                  │          │          │
│        │              │                  │                  │          │          │
│        │              │                  │                  │          │          │
│        │              │                  │                  │          │          │
│        │              │                  │                  │          │          │
├────┼───────┼─────────┼─────────┼─────┼─────┤
│95.5.25 │安非他命四兩  │李嘉惠當天先打電話│『5/25入M*4 大=30 │30萬元    │現金交易  │
│        │              │訂貨，再請某姓名年│ 萬@75 』:        │          │(本 院卷  │
│        │              │籍不詳之成年男子至│當日向林高慧買安  │          │p165背面) │
│        │              │基隆向林高慧取貨。│非他命，入M*4大就 │          │          │
│        │              │(97 偵緝1304號卷  │是買4 兩的安非他命│          │          │
│        │              │p44 、本院卷p165背│，30萬元是總價，  │          │          │
│        │              │面)               │@75就是1 兩七萬五 │          │          │
│        │              │                  │千元              │          │          │
│        │              │                  │。                │          │          │
│        │              │                  │（本院99年4 月7 日│          │          │
│        │              │                  │審理筆錄第8 頁）  │          │          │
└────┴───────┴─────────┴─────────┴─────┴─────┘
附錄本件論罪科刑法條：
毒品危害防制條例第4條
製造、運輸、販賣第一級毒品者，處死刑或無期徒刑；處無期徒
刑者，得併科新臺幣 2 千萬元以下罰金。
製造、運輸、販賣第二級毒品者，處無期徒刑或 7 年以上有期
徒刑，得併科新臺幣 1 千萬元以下罰金。
製造、運輸、販賣第三級毒品者，處 5 年以上有期徒刑，得併
科新臺幣 7 百萬元以下罰金。
製造、運輸、販賣第四級毒品者，處 3 年以上 10 年以下有期
徒刑，得併科新臺幣 3 百萬元以下罰金。
製造、運輸、販賣專供製造或施用毒品之器具者，處 1 年以上
7 年以下有期徒刑，得併科新臺幣 1 百萬元以下罰金。
前五項之未遂犯罰之。

司法院資訊處製作；財團法人民間司法改革基金會備份。
